臺灣基隆地方法院刑事判決　　　　　　　　　　　　　九十三年度訴字第五五○號
　　公　訴　人　臺灣基隆地方法院檢察署檢察官
　　被　　　告　甲○○　男　三.
右列被告因違反毒品危害防制條例案件，經檢察官提起公訴（九十三年度毒偵字第一
一三三號），被告為有罪之陳述，本院合議庭裁定由受命法官獨任以簡式審判程序進
行審理，並判決如左：
    主      文
甲○○連續施用第一級毒品，累犯，處有期徒刑壹年。扣案之第一級毒品海洛因壹包
（淨重零點壹伍公克）沒收銷燬之。
    事      實
一、甲○○有煙毒、麻藥等前科，前於民國八十七年間因施用第一、二級毒品案件，
    經臺灣板橋地方法院裁定令入勒戒處所實施觀察、勒戒後，因認有繼續施用毒品
    之傾向，經該法院裁定送戒治處所強制戒治，並於九十年四月九日強制戒治執行
    期滿，由臺灣板橋地方法院檢察署檢察官於九十年六月十二日以九十年度戒毒偵
    字第三三二號、九十年度毒偵字第二五一三、二五一四號為不起訴處分確定。嗣
    其又自九十年八月三日起至同年月九日止連續施用海洛因，經本院裁定執行強制
    戒治（已於九十一年十月二十一日執行強制戒治期滿，接續執行後述之有期徒刑
    ），並經臺灣基隆地方法院檢察署檢察官以九十年度毒偵字第一二九六號提起公
    訴，本院於九十一年一月十八日以九十年度訴字第五五六號判處有期徒刑十月，
    該判決於九十一年二月十五日判決確定，並於九十二年八月二十一日執行完畢。
    詎被告猶不知悔改，復基於施用第一級毒品海洛因之概括犯意，自九十三年五月
    十九日下午一、二時許起至同年月二十三日晚間八時許止，在基隆市○○○路一
    七二巷八七之五號住處，以捲煙吸食之方式連續施用第一級毒品海洛因，平均每
    日施用一次。嗣為警於九十三年五月二十五日上午九時二十分許，在基隆市○○
    路、愛七路口盤檢查獲，並扣得海洛因一包（淨重○．一五公克），所採集之尿
    液檢體經送驗結果呈海洛因之嗎啡陽性反應，而悉上情。
二、案經基隆市警察局第一分局報告請臺灣基隆地方法院檢察署檢察官偵查起訴。
    理      由
壹、程序事項
    查本件被告甲○○所犯者非為死刑、無期徒刑、最輕本刑為三年以上有期徒刑之
    罪或高等法院管轄第一審案件，其於準備程序進行中，先就被訴事實為有罪之陳
    述，經告知其簡式審判程序之旨，並聽取公訴人、被告之意見後，本院業已依刑
    事訴訟法第二百七十三條之一第一項之規定，裁定由受命法官獨任以簡式審判程
    序進行本案之審理。
貳、實體事項
一、前揭事實業據被告於本院審理時坦承不諱，且有扣案之海洛因一包（淨重○．一
    五公克）可憑。而被告於九十三年五月二十五日為警查獲後所採集之尿液檢體，
    經基隆市警察局第一分局送請臺灣尖端先進生技醫藥股份有限公司檢驗之結果，
    呈海洛因之嗎啡陽性反應（由於海洛因在人體內會代謝成嗎啡，因此涉嫌海洛因
    之吸食者，係檢驗其尿液中之嗎啡反應），有該公司九十三年六月七日濫用藥物
    檢驗報告在卷可稽；嗣經檢察官再送交臺灣檢驗科技股份有限公司複驗，結果同
    呈嗎啡陽性反應，亦有該公司九十三年七月二十八日ＣＨ／二○○四／七○三九
    一號濫用藥物尿液檢驗報告附卷足憑，堪認被告自白連續施用第一級毒品海洛因
    乙節，與事實相符，應可採信。又被告前因施用毒品案件，經執行強制戒治期滿
    ，由臺灣板橋地方法院檢察署檢察官為不起訴處分確定，嗣其又自九十年八月三
    日起至同年月九日止連續施用海洛因，經本院裁定執行強制戒治，並經檢察官提
    起公訴，戒治部分已於九十一年十月二十一日執行期滿之事實，亦有臺灣高等法
    院被告全國前案紀錄表、偵查卷附刑案資料查註紀錄表、不起訴處分書足佐。綜
    上所陳，本案事證明確，被告於強制戒治執行完畢後，五年以內再犯施用毒品之
    犯行，堪可認定，應依法論科。
二、查海洛因係毒品危害防制條例所列管之第一級毒品，此為該條例第二條第二項第
    一款所明定；又犯毒品危害防制條例第十條施用毒品之罪者，檢察官應聲請法院
    裁定，令被告入勒戒處所觀察、勒戒，經觀察、勒戒後，無繼續施用毒品之傾向
    者，應即釋放，並由檢察官為不起訴處分，有繼續施用毒品之傾向者，則由檢察
    官先聲請法院裁定令入戒治處所施以強制戒治，俟強制戒治期滿，再行釋放，並
    由檢察官為不起訴處分；而依前開規定觀察勒戒或強制戒治執行完畢釋放後，五
    年內再犯施用毒品之罪者，檢察官應依法追訴，毒品危害防制條例第二十條第一
    項、第二項、第二十三條第二項分別定有明文。核被告於強制戒治執行完畢後，
    五年以內再犯施用第一級毒品海洛因之行為，係犯毒品危害防制條例第十條第一
    項之施用第一級毒品罪。被告持有第一級毒品海洛因之低度行為，應為施用毒品
    之高度行為所吸收，不另論罪。被告前後多次施用第一級毒品海洛因之犯行，時
    間緊接，所犯係構成要件相同之罪名，顯係基於概括犯意而反覆為之，為連續犯
    ，應依刑法第五十六條之規定論以一罪，並加重其刑。公訴人雖僅就被告於九十
    三年五月二十五日上午九時四十分許為警採尿前回溯一日內某時施用第一級毒品
    之犯行提起公訴，然未據起訴部分與已起訴部分既如前述而有連續犯之裁判上一
    罪關係，應為起訴效力所及，本院依法併予審理。又查被告前曾受如事實欄所載
    有期徒刑之執行，此有臺灣高等法院被告全國前案紀錄表附卷可考，其於有期徒
    刑執行完畢後五年以內，再犯本件最重本刑為有期徒刑以上之刑之罪，為累犯，
    應遞加重其刑。本院審酌被告犯罪動機、吸食頻率，前次施用海洛因犯行經本院
    判處有期徒刑十月，猶不知悔改，惟本次犯罪後坦承犯行、態度良好，且所犯之
    施用毒品犯行乃戕害自己身心健康，並未危及他人等一切情狀，量處如主文所示
    之刑示懲。
三、扣案白粉一包淨重○．一五公克，屬毒品危害防制條例所明定列管之第一級毒品
    海洛因，此有法務部調查局九十三年六月十六日調科壹字第三二○○○二一五四
    號鑑定通知書在卷可憑，自應依毒品危害防制條例第十八條第一項前段之規定，
    宣告沒收銷燬之。
據上論斷，應依刑事訴訟法第二百七十三條之一第一項、第二百九十九條第一項前段
，毒品危害防制條例第十條第一項、第十八條第一項前段，刑法第十一條前段、第五
十六條、第四十七條，判決如主文。
本案經檢察官王亞樵到庭執行職務。
中　　　華　　　民　　　國　　九十三　　年　　　十　　　月　　 二十 　　日
                                臺灣基隆地方法院刑事第四庭
                                    法  官    楊  皓  清
右正本證明與原本無異。
對於本件判決如有不服，應於收受送達後十日內，向本院提出上訴書狀，上訴於臺灣
高等法院，並按他造當事人之人數附具繕本。
                                    書記官    王  月  娥
中　　　華　　　民　　　國　　九十三　　年　　　十　　　月　　 二十 　　日
附錄論罪法條：
毒品危害防制條例第十條第一項
施用第一級毒品者，處六月以上五年以下有期徒刑。
